【裁判字號】    94,易,1946
【裁判日期】    950613
【裁判案由】    妨害自由
【裁判全文】
臺灣臺北地方法院刑事判決              94年度易字第1946號
公  訴  人  臺灣臺北地方法院檢察署檢察官
被      告  乙○○
                    號
上列被告因妨害自由案件，經檢察官提起公訴（九十四年度偵字
第一二八四五號），本院判決如下：
    主  文
乙○○以加害生命、名譽之事，恐嚇他人致生危害於安全，累犯
，處有期徒刑伍月，如易科罰金，以參佰元折算壹日。
    事  實
一、乙○○前於民國九十四年間因妨害自由案件，經臺灣臺北地
    方法院以九十四年訴字二二八號判處有期徒刑五月確定，於
    同年四月二十九日入監執行，同年六月十七日縮刑期滿執行
    完畢。竟仍不知悔改，基於恐嚇之犯意，於同年六月二十日
    凌晨一時二十八分三十秒起至三時零四分十一秒止（起訴書
    誤繕為四十分），在臺北縣新店市○○街一三七號一樓「e
    世代網咖」店內，以該店之電腦及網路連線設備，連線至雅
    虎奇摩網站（網址：http://tw.yahoo.com），以其所有之
    帳號「Ｚ000000000」登入會員，並連線至該網站內「TVBS-N
    最美麗主播甲○○後援會」家族（網址：http://tw.club.
    yahoo.com/clubs/FanHouseOfAnnshine）之「簽名簿」網頁
    內，以「阿賢」名義，接續鍵入內容略為：「安琪，我是阿
    賢，所有東西務必歸還，請寄萬大路四一八號」、「趕快還
    有妳的命也要償還，電視台裡的成員會因妳而受創，甚至死
    傷而不知其因．．．希冀妳在短期內將妳丈夫及孩子在電視
    台揭露不然後果自負」、「遊戲還未完，成人美事是樁喜悅
    ，希望你會感同身受，下次再見時一定讓你驚喜萬分」、「
    還有電影院勿去，危險，日本亦同，你所在之處皆會發生」
    、「還有相片家族成員的結婚照也要不然將揭露你個人隱私
    」等文字，恐嚇甲○○，使甲○○心生畏懼，致生危害於安
    全。
二、案經甲○○訴由臺北市政府警察局刑事警察大隊報請臺灣臺
    北地方法院檢察署檢察官偵查起訴。
    理  由
一、訊據被告乙○○否認有何恐嚇之犯行，辯稱：當時已經酒醉
    ，沒有輸入上述文字等語。經查：
（一）上揭事實，業據告訴人甲○○於警詢、偵查中證述綦詳，
      並有雅虎奇摩網站「TVBS-N最美麗主播甲○○後援會」家
      族網頁之電腦螢幕畫面（含首頁、討論區、簽名簿及留言
      ）列印資料（偵查卷笫十一頁至第十五頁）附卷可稽，且
      經雅虎奇摩公司九十四年六月二十二日回函（偵查卷第十
      六頁至第十八頁）稱雅虎奇摩網站之「Ｚ000000000」帳號
      係被告所申請使用，以及該帳號曾於九十四年六月二十日
      凌晨零時四十五分十秒自IP位址202.8.182.162之電腦登
      入上述網站分等情明確。
（二）被告雖否認有何恐嚇之犯行，惟查，被告於九十四年六月
      二十日凌晨十二時十三分起至同日凌晨五時十五分止，在
      臺北縣新店市○○街一三七號一樓「e世代網咖」店內，
      使用店內編號第十七號電腦即上述IP位址202.8.182.162
      之電腦，有臺北市政府警察局刑事警察大隊電腦犯罪專責
      組網路案件查詢申請書、紘濬科技股份有限公司九十四年
      六月二十一日回函及所附「e世代網咖」監視錄影帶畫面
      （偵查卷第十九頁至第二十二頁）在卷可稽，參以被告於
      警詢時供稱：「我沒有否認是我本人所為，但我要保持緘
      默。」（偵查卷第六頁）、於偵查時供述：「（有無到甲
      ○○後援會留言，要他還東西？）我有進去留言。」（偵
      查卷第五十頁）等語，復坦承上述「Ｚ0 00000000」帳號
      係其申請，並於上述時、地至「e世代網咖」店內等情，
      堪認於上述時、地使用電腦並鍵入上開文字之人確係被告
      無訛。被告事後空言否認，顯係卸責之詞，不足採信。
（三）綜上所述，本案事證明確，被告犯行堪以認定，應予依法
      論科。
二、核被告所為，係犯刑法第三百零五條之恐嚇危害安全罪。又
    被告前於九十四年間因妨害自由案件，經臺灣臺北地方法院
    以九十四年訴字二二八號判處有期徒刑五月確定，於同年四
    月二十九日入監執行，同年六月十七日縮刑期滿執行完畢，
    此有臺灣高等法院被告前案紀錄表附卷可參，其受有期徒刑
    之執行完畢，五年以內再犯本件有期徒刑以上之罪，為累犯
    ，應依刑法第四十七條規定加重其刑。爰審酌被告之品行、
    犯罪之動機、目的、手段、所生危害及犯罪後之態度等一切
    情狀，量處如主文所示之刑，並諭知易科罰金之折算標準，
    以示懲儆。
據上論斷，應依刑事訴訟法第二百九十九條第一項前段，刑法第
三百零五條、第四十七條、第四十一條第一項前段，罰金罰鍰提
高標準條例第一條前段、第二條，判決如主文。
本案經檢察官廖舒屏到庭執行職務
中    華    民    國    95    年    6     月    13    日
                  刑事第三庭  審判長法  官  林恆吉
                                    法  官  王幸華
                                    法  官  胡宗淦
以上正本證明與原本無異。
如不服本判決，應於判決送達後10日內向本院提出上訴狀（應抄
附繕本）。告訴人或被害人如對於本判決不服者，應具備理由請
求檢察官上訴，其上訴期間之計算係以檢察官收受判決正本之日
期為準。
                                    書記官  張耀鴻
中    華    民    國    95    年    6     月    13    日
附錄法條：
中華民國刑法第305條
(恐嚇危害安全罪)
以加害生命、身體、自由、名譽、財產之事，恐嚇他人致生危害
於安全者，處2年以下有期徒刑、拘役或300元以下罰金。


司法院資訊處製作；財團法人民間司法改革基金會備份。
